# 请教陈版，这种情况下的政府补助可以一次性进损益吗

提问人：02068134 时间：2011-07-20 10:59:09
首先应判断是资产相关还是收益相关的。
如果是收益相关，则应判断此项验收是否是政府的附加条件，只有当合理判断能达到附加条件时才能确认，收到补助本身并不足以证明公司一定能通过这项附加条件。

回答人：chenyiwei
基本赞同。另外需注意：政府补助准则中的“能够满足”不代表“已经满足”，只要求企业对其未来能够通过验收提供合理保证。

提问人：acrui9733 时间：2011-07-21 09:32:10
个人认为，类似于这种综合性补助项目，应先处理为递延收益，待实际发生支出时，根据支出的性质，划分为与资产相关的支出或与收益相关的支付，再进行相应的账务处理！一次性损益的处理欠妥！

回答人：chenyiwei
基本赞同，应尽可能拆分为与收益相关部分和与资产相关部分。

提问人：sdongco 时间：2013-05-17 17:03:58
回复 02068134 的帖子
判断附加条件其实没用
假设一个问题：企业现在已经收到钱了，如果将来没通过附加条件，那还要归还政府补助吗？ 实务中不会出现这样的情况，即使初次不能通过，那么一般是整改，整改后必然能够通过
换句话说，在收到政府拨款的时候，已经确定了这笔款不会归还给政府了，企业确实是收到了政府的资金补助，政府不打算收回这笔钱，就是补助企业的支出用的
因此我觉得，不应该以附加条件来判断是否转营业外收入，而应该以是否实际发生了支出

回答人：chenyiwei
这两个条件应当同时考虑：（ 1 ）作为补助对象的支出是否已经转入损益表中；（ 2 ）是否预计将能够满足所附条件。